臺灣臺北地方法院刑事判決　　　　　　　 96年度訴字第502號
公　訴　人　臺灣臺北地方法院檢察署檢察官
被　　　告　甲○○
上列被告因違反毒品危害防制條例案件，經檢察官提起公訴（九
十六年度毒偵字第五五二號），因被告於準備程序進行中就被訴
事實為有罪之陳述，且所犯非死刑、無期徒刑、最輕本刑為三年
以上有期徒刑之罪或高等法院管轄第一審案件，經告知簡式審判
程序之旨，並聽取檢察官、被告之意見後，經本院合議庭裁定由
受命法官獨任進行簡式審判程序審理判決如下：
    主  文
甲○○施用第一級毒品，累犯，處有期徒刑壹年，扣案第二級毒
品安非他命壹包（淨重拾伍公克）沒收銷燬之，扣案盛裝第二
級毒品安非他命之包裝袋壹個沒收。
    事  實
一、甲○○前因違反麻醉藥品管理條例等案件，經臺灣士林地方
    法院以八十二年度訴字第八一九號判處應執行有期徒刑五年
    八月，並於民國八十三年二月二日撤回上訴確定；復因違反
    麻醉藥品管理條例案件，經同院於八十二年十一月二十二日
    以八十二年度易字第三０六三號判處有期徒刑六月，並於八
    十三年一月十九日確定。上開兩案經同院以八十三年度聲字
    第一九０號裁定應執行有期徒刑六年確定，入監服刑後，於
    八十四年十二月二十二日假釋出監。後又因違反麻醉藥品管
    理條例等案件，經同院於八十六年八月三十日以八十六年度
    易字第一一四七號判處應執行有期徒刑八月，再經臺灣高等
    法院於八十七年一月十四日以八十六年度上易字第七八０五
    號駁回上訴確定；另因違反麻醉藥品管理條例案件，經臺灣
    士林地方法院於八十七年三月三十一日以八十七年度易字第
    五一三號判處有期徒刑十月，並於八十七年五月十五日確定
    。上開假釋經撤銷，入監接續執行上開有期徒刑八月、十月
    及殘刑有期徒刑三年五月二十一日後，於九十一年二月四日
    假釋出監，並於九十一年十一月三日假釋期滿，未經撤銷假
    釋，其未執行之刑以已執行論。甲○○前另因施用毒品案件
    ，經依臺灣士林地方法院九十二年度毒聲字第六七一號裁定
    執行觀察、勒戒後，因認有繼續施用毒品之傾向，再依同院
    九十三年度毒聲字第五一三號裁定令入戒治處所施以強制戒
    治，於九十四年八月一日釋放，並經臺灣士林地方法院於九
    十四年八月十六日以九十四年度戒毒偵字第五八號為不起訴
    處分確定。詎仍未戒除施用毒品惡習，基於施用第一級毒品
    、第二級毒品之犯意，於九十六年一月二十八日某時起，至
    九十六年二月三日為警採尿回溯二十六小時內某時止（不含
    為警查獲迄採尿期間），接續多次，在臺北市○○○路某處
    ，以將第一級毒品海洛因及第二級毒品安非他命混合置入玻
    璃球內燒烤產生煙霧加以嗅聞吸食之方式，施用第一級毒品
    海洛因及第二級毒品安非他命。嗣於九十六年二月三日十七
    時三十分許，在臺北市○○○路四一六巷口經警盤查，在其
    駕駛之Ｚ五—一五九九號自小客車內之外套口袋內扣得第二
    級毒品安非他命一包（淨重三十五公克），並經警採尿送驗
    ，進而查悉上情。
二、案經臺北市政府警察局中山分局報告臺灣臺北地方法院檢察
    署檢察官偵查起訴。
    理  由
一、上開犯罪事實，業據被告甲○○於本院坦承不諱（本院九十
    六年五月二十九日準備程序筆錄、審判筆錄），被告經警採
    尿送驗結果，安非他命類、鴉片類藥物均呈陽性反應，有臺
    灣尖端先進生技醫藥股份有限公司濫用藥物檢驗報告附卷可
    稽（毒偵字卷第四六頁），且有透明晶體一包扣案可證（毒
    偵字卷第十五頁扣押物品目錄表），扣案透明晶體經臺北市
    政府警察局中山分局初步鑑驗結果，呈安非他命反應，總淨
    重三五公克，有該局毒品初步鑑驗報告在卷為憑（毒偵字卷
    第十八頁），足認被告自白施用毒品犯罪情節屬實。按海洛
    因經注射入人體後，約百分之八十於二十四小時內自尿中排
    出，一般而言，尿液中能否驗出嗎啡陽性反應與其投與量、
    投與途徑、採尿時間、個人體質及檢驗方法之靈敏度有關，
    國外曾有文獻報導注射六毫克之海洛因鹽酸鹽，其代謝物嗎
    啡之平均可檢出時限約為二十六小時，行政院衛生署藥物食
    品檢驗局（八一）藥檢壹字第八一一四八八五號函參照；又
    甲基安非他命經口服投與後約百分之七十於二十四小時內自
    尿中排出，約百分之九十於九十六小時內自尿中排出，其檢
    出與投與方式、投與量、個人體質、採尿時間與檢測儀器之
    精密度等諸多因素有關，因此僅憑尿液中呈安非他命陽性反
    應，並無法確實推算吸食時間距採尿時間長短，唯依上開資
    料推斷，最長可能不會超過四日（即九十六小時），此經行
    政院衛生署藥物食品檢驗局八十一年二月八日藥檢壹字第
    一一五六號函示明確，被告既陳稱係同時施用第一級、第二
    級毒品，堪認被告最後一次施用毒品之時間係經警採尿回溯
    二十六小時內某時（不含為警查獲迄採尿期間）。又被告有
    事實欄所載執行觀察、勒戒及強制戒治之前案記錄，有臺灣
    高等法院被告前案記錄表在卷可按，堪認被告於前受強制戒
    治執行完畢釋放後，五年以內再犯本案施用毒品犯行。綜上
    ，本案事證明確，被告犯行可以認定。
二、核被告所為，係犯毒品危害防制條例第十條第一項之施用第
    一級毒品罪、同條第二項之施用第二級毒品罪。被告施用毒
    品前、後持有毒品之低度行為，為其施用之高度行為所吸收
    ，不另論罪。按刑法第五十六條關於連續犯之規定業於九十
    四年二月二日修正時刪除，並已於九十五年七月一日施行，
    被告上開施用毒品行為雖有多次，惟其施用時間密接，且施
    用毒品者多有依賴成癮之人格特質及現象，應認被告所為，
    具有反覆習慣為同一施用行為之特質，應以包括一罪加以評
    價較為合理，附此敘明。被告以一行為觸犯施用第一級毒品
    及施用第二級毒品罪名，為想像競合犯，依刑法第五十五條
    之規定，從較重之施用第一級毒品罪處斷。檢察官認被告係
    分別施用第一級毒品、第二級毒品，應分論併罰等語，惟被
    告自陳係將第一級毒品海洛因及第二級毒品安非他命混合置
    入玻璃球燒烤產生煙霧加以吸食之方式犯罪（本院審判筆錄
    ），而遍查全卷，並無積極事證足認被告係分別施用上開二
    種毒品，檢察官所指此節，尚屬不能證明，附此敘明。爰審
    酌被告犯罪後坦承犯行，惟前因施用毒品案件，經執行觀察
    、勒戒及強制戒治，仍未戒除施用毒品惡習，足見素行不佳
    ，意志力薄弱，及其施用之時間及次數、所生自我戕害之結
    果等一切情狀，量處如主文所示之刑。扣案第二級毒品安非
    他命一包（淨重三十五公克，不含包裝袋），應依毒品危害
    防制條例第十八條第一項前段規定，沒收銷燬之。盛裝前開
    第二級毒品之包裝袋一個，為被告所有，供犯罪所用之物，
    應依刑法第三十八條第一項第二款規定，宣告沒收。
據上論斷，應依刑事訴訟法第二百七十三條之一第一項、第二百
九十九條第一項前段，毒品危害防制條例第十條第一項、第二項
、第十八條第一項前段，刑法第十一條前段、第五十五條、第三
十八條第一項第二款，判決如主文。
本案經檢察官乙○○到庭執行職務
中　　華　　民　　國　九十六　年　　六　　月　 十二 　日
　　　　　　　　　刑事第五庭    法　官　高偉文
以上正本證明與原本無異。
如不服本判決，應於判決送達後十日內，向本院提出上訴狀。
　　　　　　　　　　　　　　　　書記官　張華瓊
中　　華　　民　　國　九十六　年　　六　　月　 十二 　日
附錄本案論罪科刑法條全文
毒品危害防制條例第十條：
施用第一級毒品者，處六月以上五年以下有期徒刑。
施用第二級毒品者，處三年以下有期徒刑。
